【裁判字號】    99,審小上,48
【裁判日期】    990326
【裁判案由】    損害賠償
【裁判全文】
臺灣臺北地方法院民事裁定            99年度審小上字第48號
上  訴  人  乙○○
被上訴  人  甲○○
上列當事人間請求損害賠償事件，上訴人對於民國99年1月27日
本院臺北簡易庭所為之98年度北小字第3136號判決提起上訴，本
院裁定如下：
    主  文
上訴駁回。
第二審訴訟費用新臺幣壹仟伍佰元由上訴人負擔。
    理  由
一、按對於小額程序之第一審裁判上訴，非以其違背法令為理由
    ，不得為之；至其上訴狀應記載上訴理由，表明下列各款事
    項：一原判決所違背之法令及其具體內容，二依訴訟資料可
    認為原判決有違背法令之具體事實，民事訴訟法第436 條之
    24第2 項、第436 條之25分別定有明文。又依同法第436 條
    之32第2 項準用第468 條及第469 條第1 款至第5 款規定，
    判決不適用法規或適用不當者，為違背法令，其中判決有同
    法第469 條第1 款至第5 款情形之一者，為當然違背法令。
    是當事人於小額訴訟程序提起上訴，如依民事訴訟法第468
    條規定，以第一審判決有不適用法規或適用法規不當為理由
    時，其上訴狀或理由書應有具體之指摘，並揭示該法規之條
    項或其內容；若係成文法以外之法則，應揭示該法則之旨趣
    ；倘為司法院解釋、或最高法院之判例，則應揭示該判解之
    字號或其內容。如以民事訴訟法第469 條第1 款至第5 款情
    形為理由時，其上訴狀或理由書，應揭示合於該條款之事實
    。上訴狀或理由書如未依此項方法表明者，即難認為已對第
    一審判決之違背法令有具體之指摘，其上訴自難認為合法。
二、上訴意旨略以：
  (一)兩造工程合約保證書，保固期限自民國97年12月25日起至10
    0 年12月24日止。
  (二)被告施作工程未先刮除舊PU防水膠（漆）即補新PU漆，施工
    部位之牆面凹洞亦應補平再重新漆，被告卻都沒有，偷工減
    料、惡意施工。
  (三)被告弟弟施作時任PU漆流到排水管內，98年8 月8 日莫拉克
    颱風時，頂樓因排水不通導致全部泡水，內外牆現均有龜裂
    的現象。
  (四)且原審法官一直幫被告說話，被告卻沒有說一句話，再者，
    為何原告要出錢幫被告影印原告寫的陳報狀，原審法官加害
    原告。爰提起上訴，請求被告負擔原告精神賠償新臺幣（下
    同）20萬元云云。
三、經查，上訴人上開主張，均僅係對原審判決認定事實之爭執
    ，實未具體說明原審判決有何不適用法規或適用法規不當之
    情形，亦未揭示該法規之條項或其內容，及合於民事訴訟法
    第四百六十九條所列各款之事實，要難認對原審判決有如何
    違背法令情事已為具體之指摘，揆諸首揭說明，自不得謂已
    合法表明上訴理由。
四、訴訟費用之負擔：本件上訴裁判費為新臺幣1,500 元，應由
    上訴人負擔，爰確定如主文第二項所載。
五、據上論結，本件上訴為不合法，依民事訴訟法第436 條之32
    第1 項、第2 項、第444 條第1 項前段、第95條、第78條、
    第436條之19第1項，裁定如主文。
中    華    民    國    99    年    3     月    26    日
                  民事第六庭    審判長  朱漢寶
                                法  官  傅中樂
                                法  官  張瑜鳳
以上正本係照原本作成。
本裁定不得抗告。
中    華    民    國    99    年    3     月    26    日
                                書記官  林鈞婷

司法院資訊處製作；財團法人民間司法改革基金會備份。
